【裁判字號】    98,簡上,309
【裁判日期】    980513
【裁判案由】    詐欺
【裁判全文】
臺灣臺中地方法院刑事判決             98年度簡上字第309號
上  訴  人
即  被  告  乙○○
上列上訴人即被告因詐欺案件，不服本院臺中簡易庭97年度簡字
第1393號中華民國98年2月12日第一審簡易判決（聲請簡易判決
處刑案號：臺灣臺中地方法院檢察署97年度偵字第26258號、移
送併辦案號：臺灣桃園地方法院檢察署98年度偵字第1905號），
提起上訴，本院管轄之第二審合議庭判決如下：
    主    文
上訴駁回。
乙○○緩刑貳年。
    犯罪事實及理由
一、本案經本院審理結果，認第一審簡易判決認事、用法及量刑
    均無不當，應予維持，除原審判決關於應適用法條部分贅載
    「刑法第28條」應予刪除外，餘均引用本院第一審簡易判決
    書之犯罪事實、證據及理由（如附件）。
二、上訴人即被告乙○○（下稱被告）上訴意旨略以：伊坦承犯
    行，已與被害人達成和解，請從輕量刑，並給予緩刑之機會
    等語。訊據被告對於幫助詐欺犯行坦承不諱，其前雖曾辯以
    ：伊看報紙找工作，以電話跟對方聯絡，對方說需要提供帳
    戶、金融卡、密碼，如查證屬實即可上工，伊不疑有他，才
    會將第一商業銀行、國泰世華銀行之帳戶資料交給綽號小陳
    之人云云，惟查，一般求職應徵者縱係需薪資轉帳，僅提供
    帳戶帳號予對方即可使用，且應徵者留存存摺、提款卡及密
    碼，方得便於隨時查詢薪資轉帳情形或提領薪資使用，始符
    常情，且雇主將薪資匯款至員工帳戶內，亦毋需員工存摺即
    可辦理，斷無求職應徵者將存摺資料交付對方使用之必要，
    且薪資乃求職者賴以維生之收入，苟將員工個人帳戶之存摺
    、提款卡及密碼交付公司或雇主，豈非徒增薪資所得不明、
    冒領損失之風險。且縱有辦理薪資轉帳之需，亦應僅須1個
    帳戶為已足，斷無由同時交付2個帳戶供薪資轉帳之必要；
    而被告所稱「小陳」之人年籍不詳，並供陳：不知對方公司
    名稱，代表何公司等語（見本院98年4月8日準備筆錄第4頁
    ），對於雙方如何進行薪資轉帳之細節語焉不詳，復無從查
    證，是認被告其前所辯亦不足採。是以，原審依法判決，並
    無違誤，且按量刑輕重，係屬事實審法院得依職權自由裁量
    之事項，苟已斟酌刑法第57條各款所列情狀而未逾越法定刑
    度，不得遽指為違法（最高法院72年度台上字第6696號、75
    年台上字第7033號判例參照）。又在同一犯罪事實與情節，
    如別無其他加重或減輕之原因，下級審量定之刑，亦無過重
    或失輕之不當情形，則上級審法院對下級審法院之職權行使
    ，原則上應予尊重，亦有最高法院85年度台上字第2446號裁
    判意旨可資參酌。本件被告所犯刑法第339條第1項之詐欺罪
    ，其法定刑為「5年以下有期徒刑、拘役或科或併科1千元以
    下罰金」，乃原審認定本件犯罪事實明確，並審酌被告素行
    、本件犯罪之動機、目的、手段、危害程度、犯罪結果、且
    衡酌其犯後態度等一切情狀，依刑事訴訟法第449條第2項、
    第454條第1項，刑法第30條、第339條第1項、第55條、第41
    條第1項前段，刑法施行法第1條之1，量處有期徒刑3月，並
    諭知易科罰金之折算標準，並未科處較重之刑度，量刑已屬
    謹慎相當，且查無其他加重或減免其刑之情事，自難謂原審
    量刑有何違法失當之處，且量刑本屬法院就個案為裁量之職
    權，而原審綜合各情判處被告有期徒刑3月，如易科罰金以
    新臺幣1千元折算1日，其認事用法及量刑均屬妥當，原審量
    刑諒無過重之虞，被告徒以達成民事和解為由，提起本件上
    訴，尚無理由，應予駁回。末查，被告固於90年間因公共危
    險等案件，經法院判處應執行有期徒刑6月確定，於91年2月
    4日易科罰金執行完畢，惟其於5年以內未曾因故意犯罪再受
    有期徒刑以上之宣告，有臺灣臺中地方法院檢察署刑案資料
    查註紀錄表及臺灣高等法院被告前案紀錄表各1份在卷可稽
    ，念及被告犯後業與被害人甲○○達成調解，願意賠償新台
    幣（下同）3萬元，有本院調解筆錄附卷可稽，取得諒解，
    另被害人丙○部分，雖經通知調解未到，惟念及其遭詐騙匯
    入被告帳戶部分之被害金額為2千元，容非甚鉅，非不得循
    其他途徑請求賠償，本案犯罪情節尚非重大，其因一時失慮
    致為本件犯行，經此教訓，應知警惕，諒無再犯之虞，本院
    綜核各情，認對其所宣告之刑，以暫不執行為適當，爰併予
    宣告緩刑2年，以啟自新。
據上論斷，應依刑事訴訟法第455條之1第第1項、第3項、第373
條、第368條，刑法第74條第1項第2款，判決如主文。
本案經檢察官丁○○到庭執行職務。
中    華    民    國    98    年    5     月    13    日
                  臺灣臺中地方法院刑事第十五庭
                      審判長  法  官  巫淑芳
                              法  官  戴嘉慧
                              法  官  吳崇道
以上正本證明與原本無異。
本件不得上訴。
                              書記官  黃舜民
中    華    民    國    98    年    5     月    13    日


司法院資訊處製作；財團法人民間司法改革基金會備份。
